最  高  行  政  法  院  裁  定
111年度聲再字第20號
聲  請  人  李彥川                                   
上列聲請人因與相對人財政部等間有關人事行政事務事件，對於
中華民國110年12月23日本院110年度聲再字第288號裁定，聲請
再審，本院裁定如下：
　　主  文
再審之聲請駁回。
再審訴訟費用由聲請人負擔。
　　理  由
一、按對於終審法院之裁定有所不服，除合於法定再審原因得聲
    請再審外，不容以其他之方法聲明不服，故不服終審法院之
    裁定而未以聲請再審之程序為之者，仍應視其為再審之聲請
    ，而依聲請再審程序調查裁判。本件聲請人提出行政訴訟抗
    告狀對於本院確定裁定聲明不服，依上說明，仍應視其為再
    審之聲請，而依聲請再審程序調查裁判。次按對於確定裁定
    聲請再審，應依行政訴訟法第283條準用同法第277條第1項
    第4款之規定表明再審理由，此為必須具備之程式。所謂表
    明再審理由，必須指明確定裁定有如何合於行政訴訟法第27
    3條所定再審事由之具體情事，始為相當。倘僅泛言有再審
    事由而無具體情事者，仍難謂已合法表明再審理由，所為再
    審之聲請，即屬不合法。
二、本件聲請人前因有關人事行政事務事件提起行政訴訟，經臺
    北高等行政法院109年度訴字第1406號裁定駁回後，提起抗
    告，經本院110年度抗字第103號裁定（下稱抗告裁定）駁回
    確定。聲請人不服，對抗告裁定聲請再審，經本院110年度
    聲再字第288號裁定（下稱原確定裁定）駁回。聲請人以原
    確定裁定有行政訴訟法第273條第1項第1款、第13款所定事
    由，聲請再審，主張略以：財政部關稅總局民國94年12月9
    日台總局人字第0941025465號函及財政部95年1月8日台財人
    字第09400629000號函（下合稱系爭函）未踐行行政調查程
    序，違反依法行政原則，復歸責於聲請人，已直接對聲請人
    發生影響其公務員權益之法律效果，該當為特定具體之公法
    事件，抗告裁定認「系爭函對聲請人公務員懲戒程序之意思
    表達文書，不具發生法律效果之意思，非行政處分，亦無涉
    於聲請人公法上法律關係之變動，非適法之確認訴訟標的……
    」與吳庚著行政法之理論與實用第323頁及第312頁見解（即
    得為使用之證物，下稱系爭學術論著見解）及司法院釋字第
    423號解釋意旨不符。又關於人格權與工作權的憲法基本權
    保障，公務員與一般人民並無不同，因此，系爭函侵害及意
    圖變更聲請人於公法上法律關係，依司法院釋字第785號解
    釋意旨，自得提起行政訴訟以為救濟，原確定裁定認系爭函
    非屬行政處分，與上開解釋意旨及系爭學術論著見解相違背
    ，有行政訴訟法第273條第1項第13款及第1款再審事由云云
    。
三、經核其聲請狀所表明之再審理由，無非說明其對於抗告裁定
    不服之理由，然對於原確定裁定以其未具體表明再審事由，
    認其再審聲請不合法予以駁回之內容，究有如何合於行政訴
    訟法第273條第1項第1款、第13款規定之具體情事，則未據
    敘明，且未據提出原確定裁定「未經斟酌之證物或得使用之
    證物」，依上開規定及說明，其聲請自非合法，應予駁回。
四、據上論結，本件聲請為不合法。依行政訴訟法第283條、第2
    78條第1項、第104條、民事訴訟法第95條、第78條，裁定如
    主文。
中　　華　　民　　國　　111 　年　　3 　　月　　29　　日
                    最高行政法院第二庭
                        審判長法官  吳　東　都　
                              法官　陳　秀　媖
                              法官　林　妙　黛
　　　　　　　　　　　　　　　法官  侯  志  融
                              法官　王　俊　雄

以  上  正  本  證  明  與  原  本  無  異
中　　華　　民　　國　　111 　年　　3 　　月　　29　　日
　　　　　　　　　　　　　　　書記官　張  玉  純